臺灣苗栗地方法院刑事判決　　　　　　　 93年度訴字第296號
公　訴　人　臺灣苗栗地方法院檢察署檢察官
被　　　告　甲○○
上列被告因違反毒品危害防制條例案件，經檢察官提起公訴（93
年度毒偵字第525 號）及移送併辦（93年度毒偵字第900 號、第
1051號、第1240號、第1395號、第1440號、毒偵緝字第133 號）
，由本院合議庭裁定適用簡式審判程序審理，判決如下：
    主  文
甲○○連續施用第一級毒品，累犯，處有期徒刑壹年，扣案之注
射針筒壹支沒收。又連續施用第二級毒品，累犯，處有期徒刑柒
月，扣案之第二級毒品（安非他命）殘渣袋壹個沒收銷燬之；吸
食器壹組沒收。應執行有期徒刑壹年陸月。扣案之第二級毒品（
安非他命）殘渣袋壹個沒收銷燬之；注射針筒壹支、吸食器壹組
均沒收。
    事實及理由
一、犯罪事實：
  (一)甲○○前因施用第二級毒品案件，經送執行強制戒治，於民
    國90年11月4 日強制戒治期滿執行完畢釋放，並由臺灣苗栗
    地方法院檢察署檢察官於同年11月29日，以90年度戒毒偵字
    第44號不起訴處分確定。復因施用第二級毒品案件，先於91
　　年2 月1 日送強制戒治，嗣經裁定停止戒治，所餘期間交付
    保護管束，至92年1 月31日保護管束期滿而執行完畢，刑事
    責任部分，由同署檢察官於91年2 月22日以91年度毒偵字第
    4 號案件提起公訴，經臺灣苗栗地方法院於同年5 月9 日以
    91年度易字第154 號判處有期徒刑5 月，迨同年6 月3 日確
    定，並於92 年8月20日執行完畢（構成累犯）。
  (二)詎猶未醒悟，復於第2 次強治戒治執行完畢5 年內，基於施
    用第一級毒品之概括犯意，自93年3 月間某日起至同年11月
    24日晚間10時許止，平均以每天施用1 次之頻率，在苗栗縣
    後龍鎮大庄里8 鄰大庄59之1 號，將第一級毒品海洛因以針
    筒注射血管或直接將海洛因摻入香菸吸食煙霧之方式，連續
    施用第一級毒品海洛因多次。又基於施用第二級毒品之概括
    犯意，自93年2 月間某日起至同年11月25日上午6 時許止，
    平均以每2 天施用1 次之頻率，在苗栗縣後龍鎮大庄里8 鄰
    大庄59之1 號或後龍鎮某不詳友人住處，將第二級毒品安非
    他命置於容器內加熱後吸食煙霧之方式，連續施用第二級毒
    品安非他命多次。嗣於93年3 月13日、7 月4 日、7 月21日
    、8 月11日、9 月3 日先後因案為警查獲或在入所受羈押執
    行時，經警及看守所人員採集其尿液送驗，均發現呈嗎啡及
    甲基安非他命陽性反應。迄93年11月25日因本案遭通緝而經
    苗栗縣警察局竹南分局員警查獲後，再採集其尿液，仍呈嗎
    啡及甲基安非他命陽性反應，始查知上情。而甲○○於93年
    8 月11日為警查獲時，並同時扣得供注射海洛因之針筒1 支
    、安非他命殘渣袋1 個及供吸食安非他命使用之吸食器1 組
    等物。
二、證據名稱：
　 (一)被告甲○○於偵查、審理中之自白。
　 (二)台灣台中監獄93年3 月23日中監澄衛字第0930002546號函
     附尿液檢驗報告。
　 (三)中山醫學大學附設醫院藥物濫用檢測中心93年4 月29日、
　   同年9月30日之藥物鑑定報告2紙。
   (四)苗栗縣衛生局93年7 月12日苗衛檢字第0930010042號、7
     月26日苗衛檢字第0930010851號、8 月23日苗衛檢字第093
     0013853 號、9 月13日苗衛檢字第0930012685號之尿液檢
     驗報告4紙。
   (五)苗栗縣警察局93年8 月11日扣押筆錄1 紙、扣押物品目錄
     表1 份及同日查獲時所拍攝之照片3 幀。
   (六)苗栗縣警察局竹南分局93年9 月3 日查獲時所拍攝之手臂
     針孔照片2 幀。
　 (七)本院91年度易字第154 號判決書影本、法務部全國檢察官
     線上查詢刑案人犯在監所最新資料報表、臺灣苗栗地方法
     院檢察署檢察官90年度戒毒偵字第44號不起訴處分書影本
     、91年度毒偵字第4 號起訴書影本、刑案資料查註紀錄表
     各1份。
三、論罪量刑理由：
  (一)海洛因、安非他命分別為毒品危害防制條例第2 條第1 項所
    指之第1 、2 級毒品。
  (二)核被告所為，係違反毒品危害防制條例第10條第1 項、第2
    項之施用第1 、2 級毒品罪。
  (三)被告連續多次施用第1 、2 級毒品行為，均時間緊接，所犯
    罪名相同，顯係基於概括之犯意為之，各為連續犯，均應依
    刑法第56條之規定以1 罪論，並加重其刑。被告多次施用毒
    品前持有毒品之低度行為，均應為其後施用之高度行為所吸
    收，不另論罪。
  (四)被告有犯罪事實欄所述之論罪科刑與刑罰執行紀錄，有臺灣
    高等法院被告全國前案紀錄表乙份在卷足憑，其於有期徒刑
    執行完畢後，5 年內再犯本件有期徒刑以上之罪，為累犯，
    應依刑法第47條之規定，均遞加重其刑。
  (五)上開被告所犯之施用第1 級毒品、第2 級毒品2 罪間，其犯
    意各別、罪名互異，應予分論併罰。
  (六)公訴人就被告施用第1 級毒品部分，僅就93年3 月間某日起
    迄同年3 月12日回溯3 日內某時止之犯行起訴；就被告施用
    第2 級毒品部分，僅就93年2 月間某日起迄同年3 月12日回
    溯3 日內某時止之犯行起訴；惟被告自上開期間末日後，有
    關第1 級毒品部分迄93年11月24日晚間10時許止之犯行；有
    關第2 級毒品部分迄93年11月25日上午6 時許止之犯行，既
    均經被告自白在卷，且均經檢察官移請併辦，復經本院查有
    連續犯之裁判上一罪關係，自為起訴效力所及，本院應併予
    審理，附此敘明。
  (七)審酌被告前有犯罪前科，且歷經多次觀察勒戒、強制戒治及
    論罪科刑之處分，仍不知悔改，又連續非法施用第1 、2 級
    毒品，且施用時間均甚長，惡性較重，惟於本院審理時能坦
    承犯行，對檢察官求處刑度之刑亦衷心表示誠服，顯有悛悔
    之意暨其施用動機、手段等一切情狀，爰量處如檢察官求處
    刑度之刑，並定其應執行之刑如主文，以示懲儆。
  (八)被告於93年8 月11 日 為警查獲時，並同時扣得供注射海洛
    因之針筒1 支、安非他命殘渣袋1 個及供吸食安非他命使用
    之吸食器1 組等物，經查上開物品，因安非他命殘渣袋內含
    安非他命殘渣，業與分裝袋無從分離，爰依毒品危害防制條
    例第18條第1 項前段規定沒收銷燬之；其餘之針筒1 支、吸
    食器1 組則係供犯罪使用之物，爰依刑法第38條第1 項第2
    款規定沒收。
四、應適用之法條：
  (一)刑事訴訟法第273 條之1 第1 項，第299 條第1 項前段、第
    310 條之2、第454 條第1 項。
  (二)毒品危害防制條例第10條第1 項、第2 項、第18條第1 項前
    段。
  (三)刑法第11條、第56條、第47條、第51條第5 款、第38條第1
    項第2 款。
五、如不服本件判決，得自收受送達之日起10日內，向本院提起
    上訴。
本案經檢察官劉正穆到庭執行職務。
中　　華　　民　　國　　94　　年　　1 　　月　　27　　日
                  刑事第3庭 法  官  楊台清
以上正本證明與原本無異
                            書記官  王月香
中　　華　　民　　國　　94　　年　　1 　　月　　31　　日
附錄本判決論罪科刑法條全文：
毒品危害防制條例第10條
施用第1級毒品者，處6月以上5年以下有期徒刑。
施用第2級毒品者，處3年以下有期徒刑。
